【裁判字號】    97,簡上,1078
【裁判日期】    971128
【裁判案由】    偽造文書
【裁判全文】
臺灣板橋地方法院刑事判決            97年度簡上字第1078號
上  訴  人  甲○
即  被  告
上列被告因偽造文書案件，不服本院中華民國97年8 月8 日第一
審簡易判決（97年度簡字第6417號，聲請簡易判決處刑案號：97
年度偵字第12446 號），提起上訴，本院管轄第二審之合議庭裁
定依簡式審判程序審理，判決如下：
    主      文
上訴駁回。
甲○緩刑貳年。
    事實及理由
一、本案被告甲○所犯係死刑、無期徒刑、最輕本刑為3 年以上
    有期徒刑或臺灣高等法院管轄第一審案件以外之罪，其於本
    院審理時就被訴事實為有罪之陳述，本院即依刑事訴訟法第
    455 條之1 第3 項準用同法第364 條及第273 條之1 第1 項
    之規定，經本院告知簡式審判程序之旨，並聽取檢察官及被
    告之意見後，裁定本案進行簡式審判程序，合先敘明。
二、本案經本院審理結果，認第一審判決以被告甲○所為係犯刑
    法第216 條、第214 條之行使使公務員登載不實文書罪；被
    告與同案共犯李葉秋及「呂如中」之成年男子，就本件犯行
    ，互有犯意聯絡及行為分擔，依刑法第28條規定論以共同正
    犯；而就被告使臺北縣土城戶政事務所承辦公務員，將其與
    李葉秋結婚之不實事項，登載於職務上所掌之戶籍登記簿冊
    之公文書及使臺北縣政府警察局土城分局土城派出所承辦公
    務員，將其與李葉秋係夫妻關係之不實事項，登載於「大陸
    地區人民進入臺灣地區保證書」上之「對保或證明機關（構
    ）簽註意見欄」之職務上所掌公文書上之低度行為，則應分
    別為其行使之高度行為所吸收，不另論罪；另就被告先後2
    次行使使公務員登載不實文書犯行，審諸倘依修正前刑法第
    56條連續犯規定（修法後已廢除），應以一罪論，但得加重
    其刑，與倘依現行法將其2 次犯行以數罪併合處罰之規定，
    比較新舊法之結果，認以適用修正前之連續犯規定，較有利
    於被告，因依修正前刑法第56條連續犯之規定，僅論以一罪
    ，並加重其刑；併認被告在其行為未被有偵查犯罪職權之機
    關或公務員發覺前即於民國96年11月5 日主動向臺灣板橋地
    方法院檢察署檢察事務官自首，有該臺灣板橋地方法院檢察
    署申告案件報告及自首之訊問筆錄各一件附於原審卷可稽，
    合於自首之要件，依刑法第62條前段規定減輕其刑，並先加
    後減之（本件被告自首之時間，係在95年7 月1 日刑法修正
    施行後，應直接適用修正後之規定，無新舊法比較之問題）
    ；復審酌被告並無任何犯罪前科，有臺灣高等法院被告前案
    紀錄表一件附卷可稽，素行良好，兼衡其犯罪動機、目的、
    手段、所生危害程度及犯罪後坦承犯行，態度良好等一切情
    狀，量處有期徒刑4 月，並比較新舊法關於易科罰金折算標
    準規定後，認依修正前刑法第41條第1 項前段及修正前罰金
    罰鍰提高標準條例第2 條之規定，易科罰金折算標準係以銀
    元100 元以上300 元以下即新臺幣300 元以上900 元以下折
    算1 日，依修正後刑法第41條第1 項前段易科罰金折算標準
    之規定，則以新臺幣1000元、2000元或3000元折算1 日，比
    較修正前後之易科罰金折算標準規定，以行為時即修正前之
    規定較有利於被告，故依刑法第2 條第1 項前段規定，適用
    修正前刑法第41條第1 項前段及修正前罰金罰鍰提高標準條
    例第2 條等規定，諭知如易科罰金之折算標準，復因被告本
    案犯罪之時間係在96年4 月24日以前，且無中華民國九十六
    年罪犯減刑條例所列不予減刑之情形，乃依同條例第2 條第
    1 項第3 款之規定，就被告上開所受宣告之有期徒刑減其刑
    期2 分之1 ，再依修正前刑法第41條第1 項等相關規定，諭
    知如易科罰金之折算標準，其認事用法及量刑均屬妥適，應
    予維持，並引用第一審簡易判決書記載之事實、理由及證據
    （詳如附件）。
三、被告上訴雖稱：已知錯，請求從輕量刑云云；惟按關於刑之
    量定，係實體法上賦予法院得為自由裁量之事項，倘其未有
    逾越法律所規定之範圍，或濫用其權限，即不得任意指摘為
    違法；茲被告雖就原審法院適法範圍裁量權之行使為爭執，
    惟原審量定刑期，已審酌被告各種犯罪情狀如上，並無失出
    ，是被告稱原審量刑過重，請求從輕量刑云云，為無理由，
    應予駁回。
四、末按被告行為後，犯罪在新法施行前，新法施行後裁判，緩
    刑之宣告，應適用新法第74條之規定，此有最高法院95年第
    8 次刑事庭會議紀錄可參；查被告前未曾因故意犯罪受有期
    徒刑以上刑之宣告，有臺灣高等法院被告前案紀錄表佐卷可
    考，其因一時失慮致罹刑典，然事後坦承犯行甚且自動到案
    自首，顯見其甚有悔意，其經此偵審教訓，當知所警惕，信
    無再犯之虞，本院認所宣告之刑以暫不執行為適當，爰併依
    刑法第74條第1 項第1 款規定，宣告緩刑2 年，用啟自新。
據上論斷，應依刑事訴訟法第455 條之1 第1 項、第3 項、第36
4 條、第273 條之1 第1 項、第368 條、第373 條，刑法第74條
第1 項第1 款，判決如主文。
本案經檢察官郭季青到庭執行職務。
中    華    民    國    97    年    11    月    28    日
                  刑事第十七庭  審判長法  官  許必奇
                                      法  官  鄧雅心
                                      法  官  陳明偉
以上正本證明與原本無異。
本判決不得上訴。
                                      書記官  強梅芳
中    華    民    國    97    年    11    月    28    日
附件：


司法院資訊處製作；財團法人民間司法改革基金會備份。
